# 企业合并破产重整后账务如何处理？

提问人：xuxiang9833 时间：2022-02-09 11:20:35
各位老师我们在工作中遇到了企业合并破产重整后账务如何处理的问题，麻烦各位老师给看看，出出主意，C集团共计二十多家单位在 2017 年被法院裁定合并破产重整， 2020 年法院裁定通过重整计划草案，大部分资产由管理人处置并按照方案清偿债权人，我公司作为重整投资人，出资承接C集团二十多家单位的应收类债权及股权。现我公司已按照重整方案完成出资，承接了C集团二十多家单位的应收类债权及股权。请问各位老师，现在这二十多家单位的账务和税务报表如何处理？这些企业的账、税务报表、破产时审计的实际数还好多不一样。现在资产都已经被管理人卖掉了，债权也按照一定比例清偿了，我们想重新调整报表，但是税务局要求延续以前的报表。法院是裁定二十多家单位合同重整，是二十多家单位的资产一起卖掉，一起清偿债权人，没办法分清楚卖了哪个资产去清偿谁的债权，而且我们也没有管理人处置资产清偿债权人的资料，没办法在原来基础上进行账务处理。我们只是承接应收账款和股权，是否可以直接按照法院批准重整计划草案的裁定，按照只有应收款项和实收资本未分配利润重新建账，其他科目的差额全都挤到未分配利润？

回答人：chenyiwei
站在收购方的合并报表角度，只确认实际收到的资产，这种做法是可以的。但对于被重整股权所在的公司而言，其法人主体仍然是延续的，因此应延续其此前的账务处理和报表编制基础。
如果是取得相关企业的100%股权，构成非同一控制下企业合并的，则可以考虑参照《企业会计准则讲解（ 2010 ）》P338，按取得资产、负债的公允价值对被投资企业进行账务调整，相当于重新建账。但这种做法只适用于此类企业的会计处理中，与税务处理仍会有差异。